【裁判字號】    97,訴,1719
【裁判日期】    971125
【裁判案由】    違反毒品危害防制條例
【裁判全文】
臺灣臺南地方法院刑事判決              97年度訴字第1719號
公  訴  人  臺灣臺南地方法院檢察署檢察官
被      告  乙○○
上列被告因違反毒品危害防制條例案件，經檢察官提起公訴（97
年度撤緩毒偵字第139 號），被告於本院準備程序先就被訴事實
為有罪陳述，受命法官於聽取當事人之意見後，本院合議庭裁定
由受命法官獨任進行簡式審判程序，判決如下：
    主  文
乙○○施用第一級毒品，累犯，處有期徒刑拾月；又施用第一級
毒品，累犯，處有期徒刑拾月。扣案含有海洛因之殘渣袋壹個沒
收銷燬之，扣案之注射針筒壹支沒收。應執行有期徒刑壹年貳月
。扣案含有海洛因之殘渣袋壹個沒收銷燬之。扣案之注射針筒壹
支沒收。
    事實及理由
一、本件被告犯罪事實、證據及應適用之法條，除(1)犯罪事實欄
    第6 至9 行補充記載「乙○○基於施用第一級毒品海洛因之
    犯意，分於96年8 月12日上午8 時許及同年月26日上午8 時
    30分許，在臺南市○區○○路2 段3 巷5 號住處房間內，以
    針筒注射方式，施用第一級毒品海洛因各1次」；及第9行至
    12行補充記載「嗣於96年8月12日下午1時許，在臺南市○○
    路○段3巷5號前，另案經警拘提到案，及於96年8月26日下午
    7時10分許在前開住處，員警因乙○○有多次施用毒品之前
    案紀錄，乃詢問乙○○近期是否施用毒品，乙○○遂於員警
    尚未確知其有施用第一級毒品海洛因之行為前，主動表示曾
    於上開時、地，分別施用第一級毒品海洛因，自首而接受裁
    判，」等語；(2)證據補充：被告於本院審理時之自白，餘均
    引用檢察官起訴書之記載（如附件）。
二、按除簡式審判程序、簡易程序及刑事訴訟法第376 條第1 款
    、第2 款所列之罪之案件外，第一審應行合議審判；次按除
    被告所犯為死刑、無期徒刑、最輕本刑為3 年以上有期徒刑
    之罪或高等法院管轄第一審案件者外，於法院行準備程序進
    行中，被告先就被訴事實為有罪之陳述時，審判長得告知被
    告簡式審判程序之旨，並聽取當事人、代理人、辯護人及輔
    佐人之意見後，裁定進行簡式審判程序，刑事訴訟法第273
    條之1 第1 項及284 條之1 分別定有明文。本件被告被訴毒
    品危害防治條例第10條第1 項之罪，乃除死刑、無期徒刑、
    最輕本刑為3 年以上有期徒刑以外之罪，亦為刑事訴訟法第
    376 條第2 款之罪之案件，其於本院準備程序中就被訴事實
    為有罪之陳述，經告知簡式審判程序之旨，並聽取公訴人、
    被告之意見後，本院認為適宜進行簡式審判程序，依刑事訴
    訟法第273 條之2 、第159 條第2 項之規定，不適用傳聞法
    則有關限制證據能力之相關規定；並得依同法第310 條之2
    準用第454 條之規定製作略式判決書，合先敘明。
三、次按觀察、勒戒或強制戒治執行完畢後，5 年以內再犯毒品
    危害防制條例第10條之罪者，檢察官應依法追訴，同條例第
    23條第2 項定有明文。查被告曾前因施用第一級毒品案件，
    經本院以95年度毒聲字第720 號裁定令入勒戒處所施以觀察
    、勒戒後，嗣於96年1 月17日因無繼續施用毒品之傾向釋放
    出所等情，有臺灣高等法院被告前案紀錄表及臺灣臺南地方
    法院檢察署刑案資料查註紀錄表各1 件在卷可憑。其於觀察
    勒戒執行釋放後5 年內再犯本件施用第一級毒品海洛因之罪
    ，揆之上述規定，即應依法追訴、審理。
四、按海洛因係由嗎啡經化學合成而製得，經注射進入人體後，
    因代謝而分解又生成嗎啡，因此施打海洛因後，由尿液檢驗
    結果仍為嗎啡反應，核屬科學上正常合理現象，此有行政院
    衛生署管制藥品管理局95年6 月29日管檢字第0950007080號
    函文可參。經查，被告於96年8 月12日下午1 時20分許、同
    年月26日晚間7 時55分許，同意員警採集尿液送驗，先以酵
    素免疫分析法（EIA）進行篩檢，再以氣相層析質譜儀（GC/
    MS）確認結果，均呈嗎啡及可待因陽性反應，此有臺南市警
    察局第六分局送驗尿液及年籍對照表2 紙、及詮昕科技股份
    有限公司97年8 月17日、同年9 月7 日出具之濫用藥物尿液
    檢驗報告2 紙附卷可稽。故被告自白施用第一級毒品海洛因
    之情，核與上開檢驗結果相符，其罪證明確，上開犯行堪予
    認定。
五、核被告所為，係犯毒品危害防制條例第10條第1 項之施用第
    一級毒品罪。被告非法持有第一級毒品之低度行為，為其施
    用之高度行為所吸收，不另論罪。而其所犯前開2 次施用第
    一級毒品之犯行，犯罪時間相差近半個月，應認犯意各別，
    行為互殊而予分論併罰。又被告有犯罪事實欄所示之前科紀
    錄及徒刑執行等情，有臺灣高等法院被告前案紀錄表在案可
    憑，其於5 年以內故意再犯本件有期徒刑以上之罪，為累犯
    ，應依刑法第47條第1項規定，加重其刑。另被告於員警發
    覺本罪之前即主動供出本案，並接受裁判，應依刑法第62條
    前段規定減輕其刑，併先加後減。爰審酌被告前已因施用毒
    品案件經送觀察、勒戒，此有上開刑案資料足參，仍不能戒
    除毒癮，再犯本罪，顯見其戒除毒癮之意志薄弱，自有使其
    接受相當時期監禁處遇以教化性情之必要，惟念其犯後坦承
    犯行，態度尚佳，且施用毒品在性質上乃屬對自我身心健康
    之自戕行為，對於他人生命、身體、財產等法益，尚無明顯
    而重大之實害等一切情狀，暨其犯罪之動機、目的、施用毒
    品之次數等，及其自首主動供出施用第一級毒品之犯行等一
    切情狀，分別量處如主文所示之刑及定其應執行刑，以資懲
    儆。至扣案之殘渣袋1個，因其上殘留有第一級毒品海洛因
    ，有臺南市警察局第六分局查獲毒品案初步檢驗報告書1紙
    在卷可憑，因殘留其上之第一級毒品海洛因已無法剝離而應
    視為毒品，應依修正後毒品危害防制條例第18條第1項前段
    規定，不問屬於犯人與否，宣告沒收併銷燬，而本件另扣得
    之已使用過之注射針筒1枝，係供被告施用海洛因所使用之
    物，且屬被告所有，業據被告供承在卷，是依刑法第38條第
    1項第2款規定，併予宣告沒收。
六、據上論斷，依刑事訴訟法第273 條之1 第1 項、第299 條第
    1 項前段、第310 條之2 、第454 條第2 項，毒品危害防制
    條例第10條第1 項、第18條第1 項，刑法第11條前段、第38
    條第1 項第2 款、第47條第1 項、第62條前段、第51條第5
    款，判決如主文。
本案經檢察官甲○○到庭執行職務。
中    華    民    國    97    年    11    月    25     日
                  刑事第七庭    法  官  田幸艷
以上正本證明與原本無異。
如不服本判決應於收受本判決後10日內向本院提出上訴書狀，並
應敘述具體理由。其未敘述上訴理由者，應於上訴期間屆滿後20
日內向本院補提理由書狀（均須按他造當事人之人數附繕本）「
切勿逕送上級法院」。
                                書記官  莊文茹
中    華    民    國    97    年    11    月    25    日
附錄本案論罪科刑法條：
毒品危害防制條例第10條第1項
施用第一級毒品者，處 6 月以上 5 年以下有期徒刑。


司法院資訊處製作；財團法人民間司法改革基金會備份。
